臺灣臺南地方法院刑事判決
111年度訴字第962號
公  訴  人  臺灣臺南地方檢察署檢察官
被      告  王鐸儒


上列被告因違反毒品危害防制條例案件，經檢察官提起公訴（11
1年度毒偵字第1818號），被告於本院受命法官行準備程序中就
被訴之事實為有罪之陳述，經合議庭裁定改由受命法官獨任依簡
式審判程序審理，判決如下：
    主  文
王鐸儒施用第一級毒品，處有期徒刑玖月。
    犯罪事實及理由 
一、證據能力：
  ㈠供述證據部分：
    按簡式審判程序之證據調查，不受第159條第1項之限制，刑
    事訴訟法第273條之2定有明文，是於行簡式審判程序之案件
    ，被告以外之人於審判外之陳述，除有其他不得作為證據之
    法定事由外，應認具有證據能力。本判決所援引被告以外之
    人於審判外之陳述，因本案採行簡式審判程序，復無其他不
    得作為證據之法定事由，依上說明，應認均具有證據能力。
  ㈡非供述證據部分：
    至於卷內所存經本院引用為證據之非供述證據部分，與本案
    待證事實間均具有關連性，且無證據證明係公務員違背法定
    程序所取得，是依刑事訴訟法第158條之4之反面解釋，自有
    證據能力。
二、本案犯罪事實、證據及應適用之法條，除㈠證據部分：補充
    「被告王鐸儒於本院準備及簡式審判程序中之自白」；㈡應
    適用之法條部分：補充「被告持有第一、二級毒品之低度行
    為，為其繼而施用之高度行為所吸收，不另論罪」外，其餘
    均引用檢察官起訴書之記載（如附件）。
三、爰審酌被告曾因施用毒品，經法院裁定送觀察、勒戒及判刑
    、執行後，仍未戒除毒癮，再犯本件施用第一、二級毒品之
    犯行，顯見其意志不堅，無視於毒品對於自身健康之戕害及
    國家對於杜絕毒品犯罪之禁令；惟念被告於犯後坦承犯行之
    態度，並參酌其所犯施用毒品罪乃屬戕害自身身心健康行為
    ，反社會性之程度應屬較低，暨其供稱為國小畢業、從事鐵
    工、月薪約新臺幣2萬元、需扶養母親及姐姐、家庭經濟狀
    況勉持，以及所提出之診斷證明書（見本院卷第40頁，偵卷
    第35頁）等一切情狀，量處如主文所示之刑。
四、應依刑事訴訟法第273條之1第1項、第299條第1項前段、第3
    10條之2、第454條第2項，判決如主文。
本案經檢察官蔡宗聖提起公訴，檢察官莊士嶔到庭執行職務。

中　　華　　民　　國　　111 　年　　10　　月　　19　　日
　　　　　　　　　刑事第七庭  法　官　陳貽明
以上正本證明與原本無異。
如不服本判決應於收受本判決後20日內向本院提出上訴書狀，並
應敘述具體理由。其未敘述上訴理由者，應於上訴期間屆滿後20
日內向本院補提理由書狀（均須按他造當事人之人數附繕本）「
切勿逕送上級法院」。 
　　　　　　　　　　　　　　　書記官  洪翊學
中　　華　　民　　國　　111 　年　　10　　月　　19　　日

附錄論罪科刑法條：
毒品危害防制條例第10條
施用第一級毒品者，處6月以上5年以下有期徒刑。
施用第二級毒品者，處3年以下有期徒刑。

（附件）
臺灣臺南地方檢察署檢察官起訴書
                                   111年度毒偵字第1818號
　　被　　　告　王鐸儒　男　39歲（民國00年0月00日生）
　　　　　　　　　　　　住○○市○○區○○街000巷000弄00
　　　　　　　　　　　　號
　　　　　　　　　　　　居○○市○區○○路○段000巷00弄
　　　　　　　　　　　　00號
　　　　　　　　　　　　國民身分證統一編號：Z000000000號
上列被告因違反毒品危害防制條例案件，已經偵查終結，認應提
起公訴，茲將犯罪事實及證據並所犯法條分敘如下：
　　　　犯罪事實
一、王鐸儒前因施用毒品案件，經送觀察、勒戒後，認無繼續施
    用毒品傾向，於民國111年2月23日釋放，經本署檢察官以11
    1年度毒偵緝字第62號案件為不起訴處分確定。
二、詎王鐸儒猶未戒除毒癮，復於前揭觀察、勒戒執行完畢釋放
    後3年內，分別基於施用第一級毒品海洛因及第二級毒品甲
    基安非他命之犯意，於111年5月16日上午6時許，在○○市○區
    ○○路0段000巷00弄00號租處，以將海洛因、甲基安非他命置
    於玻璃球內燒烤吸食煙霧之方式，同時施用第一級毒品海洛
    因、第二級毒品甲基安非他命1次。嗣其於111年5月16日晚
    上9時1分許，為警徵得其同意採尿送驗，檢驗結果呈現安非
    他命、甲基安非他命、嗎啡、可待因陽性反應，因而查獲上
    情。
三、案經臺南市政府警察局第一分局移送偵辦。
　　　　證據並所犯法條
一、證據清單及待證事實：
編號 證據名稱 待證事實 1 被告王鐸儒於警詢時之供述 上開全部犯罪事實 2 勘察採證同意書、臺南市政府衛生局濫用藥物尿液檢驗結果報告（檢體名稱：111M101）、臺南市政府警察局第一分局偵辦毒品危害防制條例案件送驗尿液年籍對照表（編號：111M101） 被告於上開時間採集尿液送驗，檢驗結果呈可待因、嗎啡、安非他命、甲基安非他命陽性反應，足認被告曾施用第一級毒品海洛因及第二級毒品甲基安非他命之事實。 3 本署刑案資料查註紀錄表、全國施用毒品案件紀錄表、矯正簡表各1份 被告於觀察勒戒執行完畢釋放後3年內，再犯本件施用毒品犯行之事實。 
二、核被告所為，係犯毒品危害防制條例第10條第1項、第2項施
    用第一級毒品罪嫌、第二級毒品等罪嫌。其上開同時施用海
    洛因及甲基安非他命之犯行，係一行為觸犯數罪名，屬想像
    競合犯，請依刑法第55條之規定，從較重之施用第一級毒品
    罪處斷。
三、依毒品危害防制條例第23條第2項、刑事訴訟法第251條第1
    項提起公訴。
　　此　致
臺灣臺南地方法院
中　　華　　民　　國　 111　　年　　8 　　月　　12　　日
　　　　　　　　　　　　　　　檢 察 官 蔡 宗 聖　
本件證明與原本無異
中　　華　　民　　國　 111　　年　　8 　　月　　17　　日
                              書 記 官 吳 永 明
所犯法條：
毒品危害防制條例第10條
施用第一級毒品者，處 6 月以上 5 年以下有期徒刑。
施用第二級毒品者，處 3 年以下有期徒刑。